臺灣彰化地方法院刑事判決　　　　　　　94年度訴字第1233號
公　訴　人　臺灣彰化地方法院檢察署檢察官
被　　　告　乙○○
選任辯護人　王能幸律師
上列被告因偽造有價證券案件，經檢察官提起公訴（九十四年度
偵字第五一六七號），本院判決如下：
    主  文
乙○○連續意圖供行使之用，而偽造有價證券，處有期徒刑參年
貳月。
如附表所示之本票貳拾紙均沒收。
    事  實
一、乙○○明知其已無資力足以清償借款，竟基於意圖供行使之
    用及為自己不法所有之概括犯意，連續自民國九十二年一月
    十七日起，至九十三年七月二十九日止，在其位於彰化縣鹿
    港鎮草中里草港巷九十六號住處，冒用如附表所示之「吳松
    頤」等人名義，偽造如附表所示之本票二十紙（發票人、發
    票日、票號、面額、到期日等均詳如附表）後，於其上開位
    處或甲○○位於彰化縣伸港鄉海尾村一０三之三五號住處，
    持之向甲○○借款，並作為擔保還款之用，致甲○○誤為上
    開本票為真正，且乙○○有還款意願及能力，而陷於錯誤，
    如數將如附表之金額借予乙○○，乙○○因而詐得如附表所
    示之金額計新臺幣（下同）七十八萬元。嗣因上開借款屆期
    均未清償，乙○○又避不見面，甲○○乃循上開本票之發票
    人追索未果，始知受騙。
二、案經被害人甲○○訴請臺灣彰化地方法院檢察署檢察官偵查
    起訴。
    理  由
一、前揭犯罪事實，業據被告乙○○於偵審中坦承不諱，核與告
    訴人甲○○於本院審理時結證後之指訴情節相符。此外，復
    有如附表所示之二十紙偽造本票附卷可資佐證，足徵被告之
    自白顯與事實相符。本案事證已臻明確，被告犯行堪以認定
    。
二、按行使偽造之有價證券以使人交付財物，本即含有詐欺之性
    質，如果所交付之財物，即係該證券本身之價值，其詐欺取
    財仍屬行使偽造有價證券之行為，不另論以詐欺取財罪；但
    如行使該偽造之有價證券，係供擔保或作為新債清償而借款
    ，則其借款之行為，已屬行使偽造有價證券行為以外之另一
    行為，始應再論以詐欺取財罪，並依牽連犯關係，從一重處
    斷（最高法院九十年度台上字第五四一六號判決參照）。本
    件被告係以偽造之本票持之向告訴人擔保借款，核其所為，
    係犯刑法第二百零一條第一項之意圖供行使之用，而偽造有
    價證券罪、第三百三十九條第一項之詐欺取財罪。其偽造署
    押之行為（包括簽名及指印），為偽造有價證券之部分行為
    ，行為偽造有價證券之低度行為，為偽造有價證券之高度行
    為所吸收，均不另論罪。又被告先後多次偽造有價證券及詐
    欺取財犯行，均時間緊接，所犯又係構成要件相同之罪名，
    均顯係基於概括犯意反覆為之，均為連續犯，均應依刑法第
    五十六條之規定論以一罪，並均加重其刑。另被告係以偽造
    之本票向告訴人詐財，其所犯前開二罪間，有方法、結果之
    牽連關係，為牽連犯，應依刑法第五十五條之規定，從一重
    之偽造有價證券罪論處。再被告之辯護人雖為被告辯稱：本
    件被告為犯行實有可憫恕之情，應依刑法第五十九條之規定
    減輕其刑，並予以緩刑云云。然被告之家屬雖確有三位係屬
    殘障人士，有被告提出之戶籍謄本一份及殘障手冊影本三紙
    為證，惟本件被告犯罪之期間自九十二年一月十七日起，至
    九十三年七月二十九日止，時間長達一年六月之久，且所偽
    造之本票張數達二十紙，故本院認被告所為前開犯行，並無
    值可憫恕之情，而無刑法第五十九條之適用。爰審酌被告犯
    罪動機、目的、手段、簽發支票金額之張數、所生危害程度
    、業與告訴人達成民事和解（詳如卷附和解書），取得諒解
    ，犯罪後坦承犯行之態度等一切情狀，量處如主文所示之刑
    ，以示懲儆。另扣案如附表所示被告所偽造之本票二十紙，
    併依刑法第二百零五條之規定宣告沒收。
據上論斷，應依刑事訴訟法第二百九十九條第一項前段，刑法第
五十六條、第二百零一條第一項、第二百零五條、第三百三十九
條第一項、第五十五條，罰金罰鍰提高標準條例第一條前段，判
決如主文。
本案經檢察官林裕斌、姚玎霖到庭執行職務。
中　　華　　民　　國　　94　　年　　9 　　月　　14　　日
                  刑事第一庭  審判長法官  葉榮郎
                              法　　　官  唐中興
                              法　　　官  陳秋錦
以上正本證明與原本無異。
如不服本判決，應於判決送達後10日內，向本院提出上訴狀（ 須
附繕本 ）。
告訴人或被害人對於判決如有不服具備理由請求檢察官上訴者，
其上訴期間之計算係以檢察官收受判決正本之日期為準。
中　　華　　民　　國　　94　　年　　9 　　月　　15　　日
                              書　記　官  于淑真
中華民國刑法第201條
意圖供行使之用，而偽造、變造公債票、公司股票或其他有價證
券者，處3 年以上10年以下有期徒刑，得併科3 千元以下罰金。
行使偽造、變造之公債票、公司股票或其他有價證券，或意圖供
行使之用，而收集或交付於人者，處1 年以上7 年以下有期徒刑
，得併科3 千元以下罰金。
中華民國刑法第205條
偽造、變造之有價證券、郵票、印花稅票、信用卡、金融卡、儲
值卡或其他相類作為提款、簽帳、轉帳或支付工具之電磁紀錄物
及前條之器械原料及電磁紀錄，不問屬於犯人與否，沒收之。
中華民國刑法第339條
(普通詐欺罪)
意圖為自己或第三人不法之所有，以詐術使人將本人或第三人之
物交付者，處5 年以下有期徒刑、拘役或科或併科1 千元以下罰
金。
以前項方法得財產上不法之利益或使第三人得之者，亦同。
前二項之未遂犯罰之。
